sk-SK: Viskozita: 0W-16; 0W-20; 0W-30; 0W-40; 10W-30; 10W-40; 10W-50; 10W-60; 15W-40; 15W-50; 15W-60; 20W-50; 20W-60; 5W-20; 5W-30; 5W-40; 5W-50; Iné
cs: Viskozita: 0W-16; 0W-20; 0W-30; 0W-40; 10W-30; 10W-40; 10W-50; 10W-60; 15W-40; 15W-50; 15W-60; 20W-50; 20W-60; 5W-20; 5W-30; 5W-40; 5W-50; Jiné
it: Viscosità: 0W-16; 0W-20; 0W-30; 0W-40; 10W-30; 10W-40; 10W-50; 10W-60; 15W-40; 15W-50; 15W-60; 20W-50; 20W-60; 5W-20; 5W-30; 5W-40; 5W-50; Altro
hr-HR: Viskoznost: 0W-16; 0W-20; 0W-30; 0W-40; 10W-30; 10W-40; 10W-50; 10W-60; 15W-40; 15W-50; 15W-60; 20W-50; 20W-60; 5W-20; 5W-30; 5W-40; 5W-50; Ostalo
ja: 粘度: 0W-16; 0W-20; 0W-30; 0W-40; 10W-30; 10W-40; 10W-50; 10W-60; 15W-40; 15W-50; 15W-60; 20W-50; 20W-60; 5W-20; 5W-30; 5W-40; 5W-50; その他
sl-SI: Viskoznost: 0W-16; 0W-20; 0W-30; 0W-40; 10W-30; 10W-40; 10W-50; 10W-60; 15W-40; 15W-50; 15W-60; 20W-50; 20W-60; 5W-20; 5W-30; 5W-40; 5W-50; Drugo
el: Ιξώδες: 0W-16; 0W-20; 0W-30; 0W-40; 10W-30; 10W-40; 10W-50; 10W-60; 15W-40; 15W-50; 15W-60; 20W-50; 20W-60; 5W-20; 5W-30; 5W-40; 5W-50; Άλλο
en: Viscosity: 0W-16; 0W-20; 0W-30; 0W-40; 10W-30; 10W-40; 10W-50; 10W-60; 15W-40; 15W-50; 15W-60; 20W-50; 20W-60; 5W-20; 5W-30; 5W-40; 5W-50; Other
nl: Viscositeit: 0W-16; 0W-20; 0W-30; 0W-40; 10W-30; 10W-40; 10W-50; 10W-60; 15W-40; 15W-50; 15W-60; 20W-50; 20W-60; 5W-20; 5W-30; 5W-40; 5W-50; Andere
es: Viscosidad: 0W-16; 0W-20; 0W-30; 0W-40; 10W-30; 10W-40; 10W-50; 10W-60; 15W-40; 15W-50; 15W-60; 20W-50; 20W-60; 5W-20; 5W-30; 5W-40; 5W-50; Otros
nb: Viskositet: 0W-16; 0W-20; 0W-30; 0W-40; 10W-30; 10W-40; 10W-50; 10W-60; 15W-40; 15W-50; 15W-60; 20W-50; 20W-60; 5W-20; 5W-30; 5W-40; 5W-50; Annen
zh-CN: 粘度: 0W-16; 0W-20; 0W-30; 0W-40; 10W-30; 10W-40; 10W-50; 10W-60; 15W-40; 15W-50; 15W-60; 20W-50; 20W-60; 5W-20; 5W-30; 5W-40; 5W-50; 其他
bg-BG: Вискозитет: 0W-16; 0W-20; 0W-30; 0W-40; 10W-30; 10W-40; 10W-50; 10W-60; 15W-40; 15W-50; 15W-60; 20W-50; 20W-60; 5W-20; 5W-30; 5W-40; 5W-50; Други
hu: Viszkozitás: 0W-16; 0W-20; 0W-30; 0W-40; 10W-30; 10W-40; 10W-50; 10W-60; 15W-40; 15W-50; 15W-60; 20W-50; 20W-60; 5W-20; 5W-30; 5W-40; 5W-50; Egyéb
pl: Lepkość: 0W-16; 0W-20; 0W-30; 0W-40; 10W-30; 10W-40; 10W-50; 10W-60; 15W-40; 15W-50; 15W-60; 20W-50; 20W-60; 5W-20; 5W-30; 5W-40; 5W-50; Pozostałe
de: Viskosität: 0W-16; 0W-20; 0W-30; 0W-40; 10W-30; 10W-40; 10W-50; 10W-60; 15W-40; 15W-50; 15W-60; 20W-50; 20W-60; 5W-20; 5W-30; 5W-40; 5W-50; Sonstiges
vi: Độ nhớt: 0W-16; 0W-20; 0W-30; 0W-40; 10W-30; 10W-40; 10W-50; 10W-60; 15W-40; 15W-50; 15W-60; 20W-50; 20W-60; 5W-20; 5W-30; 5W-40; 5W-50; Khác
sv: Viskositet: 0W-16; 0W-20; 0W-30; 0W-40; 10W-30; 10W-40; 10W-50; 10W-60; 15W-40; 15W-50; 15W-60; 20W-50; 20W-60; 5W-20; 5W-30; 5W-40; 5W-50; Annat
zh-TW: 黏度: 0W-16; 0W-20; 0W-30; 0W-40; 10W-30; 10W-40; 10W-50; 10W-60; 15W-40; 15W-50; 15W-60; 20W-50; 20W-60; 5W-20; 5W-30; 5W-40; 5W-50; 其他
ko: 점도: 0W-16; 0W-20; 0W-30; 0W-40; 10W-30; 10W-40; 10W-50; 10W-60; 15W-40; 15W-50; 15W-60; 20W-50; 20W-60; 5W-20; 5W-30; 5W-40; 5W-50; 기타
fi: Viskositeetti: 0W-16; 0W-20; 0W-30; 0W-40; 10W-30; 10W-40; 10W-50; 10W-60; 15W-40; 15W-50; 15W-60; 20W-50; 20W-60; 5W-20; 5W-30; 5W-40; 5W-50; Muu
fr: Viscosité: 0W-16; 0W-20; 0W-30; 0W-40; 10W-30; 10W-40; 10W-50; 10W-60; 15W-40; 15W-50; 15W-60; 20W-50; 20W-60; 5W-20; 5W-30; 5W-40; 5W-50; Autre
ru: Вязкость: 0W-16; 0W-20; 0W-30; 0W-40; 10W-30; 10W-40; 10W-50; 10W-60; 15W-40; 15W-50; 15W-60; 20W-50; 20W-60; 5W-20; 5W-30; 5W-40; 5W-50; Другая
lt-LT: Klampumas: 0W-16; 0W-20; 0W-30; 0W-40; 10W-30; 10W-40; 10W-50; 10W-60; 15W-40; 15W-50; 15W-60; 20W-50; 20W-60; 5W-20; 5W-30; 5W-40; 5W-50; Kita
tr: Viskozite: 0W-16; 0W-20; 0W-30; 0W-40; 10W-30; 10W-40; 10W-50; 10W-60; 15W-40; 15W-50; 15W-60; 20W-50; 20W-60; 5W-20; 5W-30; 5W-40; 5W-50; Diğer
da: Viskositet: 0W-16; 0W-20; 0W-30; 0W-40; 10W-30; 10W-40; 10W-50; 10W-60; 15W-40; 15W-50; 15W-60; 20W-50; 20W-60; 5W-20; 5W-30; 5W-40; 5W-50; Andet
pt-PT: Viscosidade: 0W-16; 0W-20; 0W-30; 0W-40; 10W-30; 10W-40; 10W-50; 10W-60; 15W-40; 15W-50; 15W-60; 20W-50; 20W-60; 5W-20; 5W-30; 5W-40; 5W-50; Outro
ro-RO: Viscozitate: 0W-16; 0W-20; 0W-30; 0W-40; 10W-30; 10W-40; 10W-50; 10W-60; 15W-40; 15W-50; 15W-60; 20W-50; 20W-60; 5W-20; 5W-30; 5W-40; 5W-50; Altele
th: ความหนืด: 0W-16; 0W-20; 0W-30; 0W-40; 10W-30; 10W-40; 10W-50; 10W-60; 15W-40; 15W-50; 15W-60; 20W-50; 20W-60; 5W-20; 5W-30; 5W-40; 5W-50; อื่นๆ
pt-BR: Viscosidade: 0W-16; 0W-20; 0W-30; 0W-40; 10W-30; 10W-40; 10W-50; 10W-60; 15W-40; 15W-50; 15W-60; 20W-50; 20W-60; 5W-20; 5W-30; 5W-40; 5W-50; Outro